【裁判字號】    98,聲,283
【裁判日期】    980331
【裁判案由】    返還提存物
【裁判全文】
臺灣臺南地方法院民事裁定               98年度聲字第283號
聲  請  人  聯邦商業銀行股份有限公司
法定代理人  甲○○
代  理  人  乙○○
相  對  人  丙○○
上當事人間聲請返還擔保金事件，本院裁定如下：
    主  文
本院九十五年度存字第一七一三號提存事件聲請人所提存之中央
政府重大交通建設公債八十六年度甲類第十期登錄債券，面額新
臺幣壹拾萬元，准予返還。
    理  由
一、按訴訟終結後，供擔保人證明已定20日以上之期間，催告受
    擔保利益人行使權利而不行使者，法院應依供擔保人之聲請
    ，以裁定命返還其提存物，民事訴訟法第104條第1項第3款
    定有明文。而所謂訴訟終結，不問有無本案訴訟，在因假扣
    押或假處分所供擔保之情形，因該擔保係為保障受擔保利益
    人因不當假扣押或假處分所受損害而設，倘執行法院已依假
    扣押或假處分裁定實施假扣押或假處分之執行，則在供擔保
    人撤回假扣押或假處分之執行前，受擔保利益人所受損害仍
    可能繼續發生，損害額既未確定，自無強令其行使權利之理
    。故在假扣押或假處分所供之擔保，供擔保人依民事訴訟法
    第106條準用同法第104條第1項第2款規定，聲請以裁定命返
    還其擔保金之場合，必待供擔保人已撤回假扣押或假處分之
    執行或執行標的物經執行完畢，始得謂與民事訴訟法第104
    條第l項第2款所定之「訴訟終結」相當，而得依該條款行使
    定期催告之權利。
二、本件聲請意旨略以：聲請人與相對人間請求清償借款事件，
    聲請人前遵本院95年度裁全字第2612號假扣押裁定，曾提供
    中央政府重大交通建設公債86年度甲類第10期登錄債券，面
    額新台幣10萬元，並以本院95年度存字第1713號擔保提存事
    件提存後，聲請本院以95年度執全字第1413號執行假扣押相
    對人之不動產在案。玆因上開假扣押標的物業經其他債權人
    以96年度執字第52611號強制執行拍定在案，並已向本院撤
    銷假扣押裁定確定，是本件假執行執行程序已終結，爰依民
    事訴訟法第104條第1項第3款之規定，聲請通知相對人限期
    行使權利，而相對人仍未行使權利，爰依民事訴訟法第104
    條第1項第3款之規定，請求返還上開擔保金等語。
三、經查，聲請人主張上開事實，業據其提出與所述相符之本院
    95年度裁全字第2612號假扣押裁定、95年度存字第1713 號
    提存書、96年度執字第52611號強制執行事件執行處函文暨
    分配表、97年度聲字第1355號民事裁定暨確定證明書各1件
    為證，並經本院依職權調閱本院95年度執全字第1413號假扣
    押卷宗、95年度存字第1713號擔保提存卷宗、96年度執字第
    52611號強制執行卷宗核閱屬實，而系爭假扣押標的物因第
    三人聲請拍賣，已脫離假扣押之處置，而交付執行，該標的
    物經另案執行拍定，且系爭假扣押裁定業經撤銷，依據前開
    說明，其假扣押之程序已告終結，且經本院查明相對人迄未
    對聲請人行使權利，故而，聲請人聲請發還擔保金，自無不
    合，應予准許。
四、依民事訴訟法第104條第1項第3款、第106條，裁定如主文。
中    華    民    國    98    年    3    月    31    日
                  民事第二庭  法  官  李杭倫
以上正本證明與原本無異。
如對本裁定抗告須於裁定送達後10日內向本院提出抗告狀，並繳
納裁判費新臺幣1,000元。
中    華    民    國    98    年    3    月    31    日
                              書記官  蔡曉卿


司法院資訊處製作；財團法人民間司法改革基金會備份。
